# 请问陈版主：车辆报废收到政府补助属于处置固定资产还是政府补助？

提问人：chuangz11 时间：2016-05-08 16:21:32
请问陈版主： 1 、A公司报废货车，收到政府补助为 10 万元，货车净额为 1 万，处置时转到固定资产清理 1 万，请问是按照 9 万计入营业外收入，还是 10 万计入营业外收入-政府补助， 1 万计入营业外支出-处置固定资产？如果 9 万计入营业外收入，是属于处置固定资产还是政府补助呢？ 2 、增值税数控系统维护费 407 元，可以抵减增值税，账务处理借：应交税费-增值税-减免额 407 元 贷：营业外收入 407 元，是否可以列入营业外收入-其他 明细项目？

回答人：chenyiwei
1 、要考虑该补助是对报废旧车的补助还是购买新车的补助。前者直接计入营业外收入，后者计入递延收益，在新车折旧年限内摊销计入各年度营业外收入。
2 、根据《营业税改征增值税试点有关企业会计处理规定》（财会[2012]13号）规定： 四、增值税税控系统专用设备和技术维护费用抵减增值税额的会计处理 （一）增值税一般纳税人的会计处理 按税法有关规定，增值税一般纳税人初次购买增值税税控系统专用设备支付的费用以及缴纳的技术维护费允许在增值税应纳税额中全额抵减的，应在“应交税费——应交增值税”科目下增设“减免税款”专栏，用于记录该企业按规定抵减的增值税应纳税额。 企业购入增值税税控系统专用设备，按实际支付或应付的金额，借记“固定资产”科目，贷记“银行存款”、“应付账款”等科目。按规定抵减的增值税应纳税额，借记“应交税费——应交增值税（减免税款）”科目，贷记“递延收益”科目。按期计提折旧，借记“管理费用”等科目，贷记“累计折旧”科目；同时，借记“递延收益”科目，贷记“管理费用”等科目。 企业发生技术维护费，按实际支付或应付的金额，借记“管理费用”等科目，贷记“银行存款”等科目。按规定抵减的增值税应纳税额，借记“应交税费——应交增值税（减免税款）”科目，贷记“管理费用”等科目。 （二）小规模纳税人的会计处理 按税法有关规定，小规模纳税人初次购买增值税税控系统专用设备支付的费用以及缴纳的技术维护费允许在增值税应纳税额中全额抵减的，按规定抵减的增值税应纳税额应直接冲减“应交税费——应交增值税”科目。 企业购入增值税税控系统专用设备，按实际支付或应付的金额，借记“固定资产”科目，贷记“银行存款”、“应付账款”等科目。按规定抵减的增值税应纳税额，借记“应交税费——应交增值税”科目，贷记“递延收益”科目。按期计提折旧，借记“管理费用”等科目，贷记“累计折旧”科目；同时，借记“递延收益”科目，贷记“管理费用”等科目。 企业发生技术维护费，按实际支付或应付的金额，借记“管理费用”等科目，贷记“银行存款”等科目。按规定抵减的增值税应纳税额，借记“应交税费——应交增值税”科目，贷记“管理费用”等科目。 “应交税费——应交增值税”科目期末如为借方余额，应根据其流动性在资产负债表中的“其他流动资产”项目或“其他非流动资产”项目列示；如为贷方余额，应在资产负债表中的“应交税费”项目列示。

提问人：chuangz11 时间：2016-05-09 10:49:49
请问陈版主，第一问 是报废旧车补助，您说直接计入营业外收入，是 10 万计入营业外收入-政府补助，还是 9 万呢？如果是 9 万，那是属于政府补助还是算处置固定资产？

回答人：chenyiwei
应单独确认营业外收入——政府补助 10 万，另外单独确认不含这部分补助的旧车处置损失。